【裁判字號】    95,小上,62
【裁判日期】    950912
【裁判案由】    損害賠償
【裁判全文】
臺灣桃園地方法院民事裁定              95年度小上字第62號
上  訴  人  甲○○
                      號
被上 訴 人  華南產物保險股份有限公司
法定代理人  乙○○
上列當事人間損害賠償事件，上訴人對於民國95年7 月21日本院
中壢簡易庭95年度壢保險小字第34號第一審小額民事判決提起上
訴，本院裁定如下：
    主  文
上訴駁回。
第二審訴訟費用新台幣壹仟伍佰元由上訴人負擔。
    理  由
一、按對於小額程序第一審裁判之上訴，非以其違背法令為理由
    ，不得為之，民事訴訟法第436條之24第2項定有明文。所謂
    違背法令，依同法第436 條之32第2 項準用同法第468 條、
    第469 條第1 款至第5 款規定，係指判決不適用法規或適用
    不當者，以及(1)判決法院之組織不合法，(2)依法律或裁判應
    迴避之法官參與裁判者，(3)法院於權限之有無辨別不當或違
    背專屬管轄之規定者，(4)當事人於訴訟未經合法代理者，(5)
    違背言詞辯論公開之規定者而言。又上訴狀應記載上訴理由
    ，並表明原判決所違背之法令及其具體內容，及依訴訟資料
    可認原判決有違背法令之具體事實，同法第436 條之25亦定
    有明文。是當事人對於小額程序之第一審判決提起上訴，以
    第一審判決有不適用法規或適用不當為理由時，其上訴狀或
    理由書應有具體之指摘，並揭示該法規之條項或內容，若係
    成文法以外之法則，應揭示該法則之旨趣，倘為司法院之解
    釋或最高法院之判例，則應揭示該判解之字號或其內容，如
    上訴狀或理由書未依此項方法表明者，即難認為已對原判決
    違背法令有具體之指摘，其上訴自難認為合法。
二、經查，本件上訴人對本院中壢簡易庭95年度壢保險小字第34
    號小額訴訟第一審判決提起上訴，其上訴意旨略以：上訴人
    於民國94年3 月31日上午8 時10分駕駛車號C2─8486號自小
    客車（下稱系爭自小客車），於行經桃園縣龍潭鄉○○路○
    ○路口右轉後直行時，係第三人即被上訴人所承保客戶林雅
    雯突然移動車輛致撞及上訴人所駕駛之系爭自小客車右後方
    而發生本件車禍，並聲請調閱上訴人之筆錄及本件車禍之撞
    擊照片為證，爰提起本件上訴，請求廢棄原審判決，駁回被
    上訴人在原審之訴等語，此有上訴人95年8 月15日上訴狀、
    95年8 月21日上訴理由狀各1 件在卷（參本院卷第7 至9 頁
    、第11頁）可稽。經核其上訴理由，並未具體表明原判決所
    違背之法令及其具體內容，且上訴人迄今未遵期補具上訴理
    由，指摘原判決有何違背法令，則依民事訴訟法第436 條之
    32第2 項準用同法第471 條第1 項規定，其上訴自難認為合
    法，爰毋庸命其補正即駁回其上訴，並確定其訴訟費用額如
    主文第2 項所示。
三、依民事訴訟法第436 條之32第1 項、第2 項、第471 條第1
    項、第444 條第1 項前段、第436 條之19第1 項、第95條、
    第78條，裁定如主文。
中    華    民    國    95    年    9     月    12    日
                  民事第一庭  審判長法  官  郭琇玲
                                    法  官  林淑鳳
                                    法  官  陳勇松
以上正本係照原本作成。
不得抗告。
中    華    民    國    95    年    9     月    12    日
                                    書記官  蔡佳玲


司法院資訊處製作；財團法人民間司法改革基金會備份。
